【裁判字號】    99,審訴,632
【裁判日期】    991011
【裁判案由】    違反毒品危害防制條例
【裁判全文】
臺灣新竹地方法院刑事宣示判決筆錄     99年度審訴字第632號
公  訴  人  臺灣新竹地方法院檢察署檢察官
被      告  林郁汶
指定辯護人  本院公設辯護人林建和
上列被告因違反毒品危害防制條例案件，檢察官提起公訴（99年
度毒偵字第1145號、毒偵字第1357號）後，聲請改依協商程序而
為判決，本院於中華民國99年10月11日下午4 時，在本院刑事第
十一法庭宣示判決，出席職員如下：
                審判長法  官  劉兆菊
                      書記官  林兆嘉
                      通  譯  楊長育
法官起立朗讀判決主文、犯罪事實要旨、處罰條文，及告以上訴
限制、期間並提出上訴狀之法院，且諭知記載其內容：
一、主  文：
    林郁汶施用第二級毒品，累犯，處有期徒刑月。又施用第
    一級毒品，累犯，處有期徒刑柒月；扣案之如附表一編號一
    之第一級毒品海洛因包（驗餘淨重分別為零點零陸伍零公
    克、零點玖陸陸公克、零點柒肆玖公克），均沒收銷燬
    之；扣案之如附表二編號一至二所示之物，均沒收之。又施
    用第二級毒品，累犯，處有期徒刑月；扣案之如附表一編
    號二所示之第二級毒品甲基安非他命壹包（驗餘淨重貳點肆
    陸捌捌公克），沒收銷燬之；扣案之如附表二編號三所示之
    物，沒收之。應執行有期徒刑拾壹月；扣案之如附表一編號
    一至二所示之第一級海洛因包（驗餘淨重分別為零點零陸
    伍零公克、零點玖陸陸公克、零點柒肆玖公克）、第二
    級毒品甲基安非他命壹包（驗餘淨重貳點肆陸捌捌公克），
    均沒收銷燬之；扣案之如附表二編號一至三所示之物，均沒
    收之。
二、犯罪事實要旨：
（一）林郁汶前於民國88年6 月間，因重利案件，經臺灣苗栗
      地方法院於89年4 月12日以89年度訴字第62號判決判處有
      期徒刑6 月確定；又於89年10月間，因恐嚇案件，經本
      院於91年5 月9 日以90年度易字第448 號判決判處有期徒
      刑10月確定；又於90年3 月間，因妨害自由等案件，經
      臺灣苗栗地方法院於91年7 月22日以90年度苗簡字第507
      號判決判處有期徒刑5 月確定；又於90年6 月間，因販
      賣第二級毒品未遂案件，經本院於90年12月14日以90年度
      訴字第496 號判決判處有期徒刑5 年6 月，嗣提起上訴，
      經臺灣高等法院於91年2 月27日以91年度上訴字第217 號
      判決，撤銷原判決，改判有期徒刑3 年10月，復提起上訴
      ，經最高法院於91年6 月20日以91年度臺上字第3443號判
      決上訴駁回確定；又於90年11月間，因偽造有價證券案
      件，經本院於91年4 月24日以90年度訴字第657 號判決判
      處有期徒刑3 年4 月，嗣提起上訴，經臺灣高等法院於91
      年8 月16日以91年度上訴字第1565號判決，撤銷原判決，
      改判有期徒刑3 年2 月，復提起上訴，經最高法院於91年
      12月20日以91年度台上字第7375號判決，上訴駁回確定；
      又於93 年4月間，因贓物案件，經臺灣彰化地方法院於
      93年8 月9 日以93年度斗簡字第205 號判決判處有期徒刑
      2 月確定。嗣因中華民國九十六年罪犯減刑條例施行，上
      開案件經臺灣彰化地方法院於97年10月7 日以97年
      度聲字第2098號裁定分別減為有期徒刑5 月、2 月又15日
      、1 月，並就減刑後之案件與不予減刑之案件
      定應執行刑有期徒刑7 年1 月確定，復與上開案件接續
      執行，並於95年11月16日縮短刑期假釋出監，所餘刑期交
      付保護管束，甫於97年7 月17日保護管束期滿假釋未經撤
      銷視為執行完畢。
（二）林郁汶前於90年3 月間，因連續施用第二級毒品案件，經
      本院於90年3 月14日以90年度毒聲字第482 號裁定送觀察
      、勒戒後，認無繼續施用毒品傾向，於90年5 月16日執行
      完畢釋放出所，經臺灣新竹地方法院檢察署檢察官於同日
      以90年度毒偵字第327 號為不起訴處分確定。又於90年12
      月間，因施用第二級毒品案件，經本院於90年12月5 日，
      以90年度毒聲字第1677號裁定送觀察、勒戒後，認無繼續
      施用毒品傾向，於91年5 月22日執行畢釋放出所，經臺灣
      新竹地方法院檢察署檢察官於91年5 月28日以90年度毒偵
      字第998 號為不起訴處分確定。復於97年2 月間，因施用
      第一、二級毒品案件，經本院於97年8 月21日以97年度毒
      聲字第263 號裁定送觀察、勒戒後，因認有繼續施用毒品
      傾向，再經本院於97年10月9 日以97年度毒聲字第328 號
      裁定令入戒治處所施以強制戒治6 個月以上，最長不得逾
      1 年，於97年10月24日入所執行強制戒治，嗣其強制戒治
      執行滿6 月後，嗣經戒治成效評定合格，認無繼續戒治之
      必要，嗣於98年6 月19日釋放出所，並經臺灣新竹地方法
      院檢察署檢察官於98年7 月1 日以98年度戒毒偵字第47號
      為不起訴處分確定。
（三）林郁汶猶未戒絕毒癮，於前開強制戒治處分執行完畢釋放
      後5年內，分別為下列施用毒品犯行：
  １、復基於施用第二級毒品甲基安非他命之犯意，於99年5 月
      4 日晚間某時許，在新竹市○○○路187 之13號3 樓之住
      處內，以將第二級毒品甲基安非他命置於玻璃球吸食器內
      燒烤後吸取其煙之方式，施用第二級毒品甲基安非他命1
      次。嗣為警於99年5 月6 日晚間6 時30分許（起訴書誤載
      於99年5 月2 日晚間11時許），在新竹市○○路○段496
      巷10弄11號房間內（起訴書誤載為新竹市○○○路187 之
      13號3 樓處），查獲另案被告余秋蘭時（余秋蘭所涉毒品
      犯行部分，業經臺灣新竹地方法院檢察署檢察官於99年8
      月23日以99年度毒偵字第908 號提起公訴，現由本院另案
      審理中），發現林郁汶在場，現場查獲余秋蘭所有之甲基
      安非他命（起訴書誤載為安非他命）1 包（毛重0.28公克
      ）及吸食器1 組，嗣經林郁汶同意採集其尿液送驗後呈毒
      品安非他命及甲基安非他命陽性反應，始知悉上情。
  ２、另基於施用第一級毒品海洛因之犯意，於99年8 月3 日中
      午12時許，在新竹市○○路旁之車內，以將第一級毒品海
      洛因摻於香菸內點燃後吸取煙霧之方式，非法施用第一級
      毒品海洛因1 次。復基於施用第二級毒品甲基安非他命（
      起訴書誤載為安非他命）之犯意，同於上揭時地，以將第
      二級毒品甲基安非他命置於玻璃球吸食器燒烤後吸取煙霧
      之方式，非法施用第二級毒品甲基安非他命1 次。因林郁
      汶另案遭通緝，而為警於99年8 月3 日中午1 時35分許，
      在新竹市○○路71號5 樓之16處所內查獲，並在上揭處所
      客廳桌面上扣得林郁汶所有之甲基安非他命吸食器1 組、
      在上揭處所電視櫃上扣得其所有之電子磅秤1 臺，另在其
      身上胸前左口袋內查獲盛裝第一級毒品海洛因及第二級毒
      品甲基安非他命所用之大衛杜夫香煙盒1 個，盒內藏放第
      一級毒品海洛因3 小包（2 小包均為毛重0.59公克、1 小
      包為毛重0.30公克）、第二級毒品甲基安非他命1 包（毛
      重2.96公克）及毒品分裝袋9 個，並扣得另案被告任文全
      （任文全所涉毒品犯行部分，業經臺灣新竹地方法院檢察
      署檢察官於99年9 月1 日以99年度毒偵字第1358號提起公
      訴，現由本院另案審理中）所有之已使用過之注射針筒1
      支、第一級毒品海洛因1 包（毛重0.30公克）、海洛因殘
      渣袋1 個、分裝毒品吸管（起訴書誤載為分裝毒品）1 支
      ，嗣經林郁汶同意採集其尿液送驗後呈毒品可待因、嗎啡
      、安非他命及甲基安非他命陽性反應，始知悉上情。
（四）案經新竹市警察局第一分局報告、新竹市警察局移送臺灣
      新竹地方法院檢察署檢察官偵查起訴後，經檢察官聲請認
      罪協商判決，由本院合議庭裁定由受命法官獨任改依協商
      程序而為判決。
三、處罰條文：
    毒品危害防制條例第10條第1項、第2項、第18條第1項前段
    ，刑法第11條、第47條第1項、第51條第5款、第38條第1項
    第2款。
四、沒收與不予沒收銷燬之說明：
（一）至為警於99年5 月6 日晚間6 時30分許，在新竹市○○路
      ○段496 巷10弄11號房間內所扣得之甲基安非他命1 包（
      毛重0.28公克）及吸食器1 組等物，被告林郁汶堅決否認
      為伊所有，辯稱係另案被告余秋蘭所有等語（見99年度毒
      偵字第1145號偵查卷第5 、6 頁，本院卷第33頁背面），
      且另案被告余秋蘭亦坦承為其所有之物等語（見99年度毒
      偵字第1145號偵查卷第8 頁）；而本院依卷內相關事證尚
      無從確信該等扣案物均為被告林郁汶所有，且事涉另案被
      告余秋蘭施用毒品犯行之重要證據，爰不另為沒收銷燬及
      沒收之諭知，附此敘明。
（二）另為警於99年8 月3 日中午1 時35分許，在新竹市○○路
      71號5 樓之16處所內所扣得之第一級毒品海洛因3 包（詳
      如附表一編號一所示），經送行政院衛生署草屯療養院鑑
      驗後，確均含第一級毒品海洛因成分，有該院99年8 月9
      日草療鑑字第0990800044號鑑定書1 份在卷可參（見本院
      卷第25頁）、及第二級毒品甲基安非他命1 包（詳如附表
      一編號二所示），經送行政院衛生署草屯療養院鑑驗後，
      確均含第二級毒品甲基安非他命成分，有該院99年8 月9
      日草療鑑字第0990800044號鑑定書1 份在卷可參（見本院
      卷第25頁），分屬毒品危害防制條例第2 條第2 項第1 款
      、第2 款所定之第一、二級毒品，均係違禁物，應依毒品
      危害防制條例第18條第1 項前段規定，均諭知沒收銷燬；
      至驗罄部分，已失其違禁物之性質，爰不另為沒收銷燬之
      諭知，併予敘明。又扣案之如附表二編號一所示之大衛杜
      夫香煙盒1 個，是被告林郁汶所有供盛裝第一級毒品海洛
      因及第二級毒品甲基安非他命之物，係供分別施用第一級
      毒品海洛因及第二級毒品甲基安非他命所用之物；另如附
      表二編號二所示之毒品分裝袋9 個、電子磅秤1 臺，均屬
      被告林郁汶所有且分別供其施用第一級毒品海洛因及第二
      級毒品甲基安非他命所用之物；而如附表二編號三所示之
      甲基安非他命吸食器1 組，則係被告林郁汶所有且係供其
      施用第二級毒品甲基安非他命所用之物，業據被告林郁汶
      供承在卷（見99年度毒偵字第1357號偵查卷第6 頁背面，
      本院卷第34頁），爰依刑法第38條第1 項第2 款之規定，
      均宣告沒收之。至為警於同時地所扣得之已使用過之注射
      針筒1 支、第一級毒品海洛因1 包（毛重0.30公克）、海
      洛因殘渣袋1 個、分裝毒品吸管1 支（保管字號：99年度
      保管字第3273號，扣押物品目錄表見99年度毒偵字第1357
      號偵查卷第15頁），被告林郁汶堅決否認為伊所有，辯稱
      係另案被告任文全所有等語（見99年度毒偵字第1357號偵
      查卷第6 頁，本院卷第34頁），且另案被告任文全亦坦承
      為其所有之物等語（見99年度毒偵字第1357號偵查卷第10
      頁）；而本院依卷內相關事證尚無從確信該等扣案物均為
      被告林郁汶所有，且事涉另案被告任文全施用毒品犯行之
      重要證據，爰不另為沒收銷燬及沒收之諭知，附此敘明。
五、協商判決除有刑事訴訟法第455條之4第1項第1款於本訊問程
    序終結前，被告撤銷協商合意或檢察官撤回協商聲請者；第
    2款被告協商之意思非出於自由意志者；第4款被告所犯之罪
    非第455條之2第1項所定得以協商判決者；第6款被告有其他
    較重之裁判上一罪之犯罪事實者；第7 款法院認應諭知免刑
    或免訴、不受理者情形之一，及違反同條第2 項「法院應於
    協商合意範圍內為判決；法院為協商判決所科之刑，以宣告
    緩刑或2 年以下有期徒刑、拘役或罰金為限」之規定者外，
    檢察官與被告均不得上訴。
六、如有前項得上訴之情形，得自收受宣示判決筆錄送達之日起
    10日內，向本院提出上訴書狀，上訴於第二審法院。
本案經檢察官洪期榮到庭執行職務。
中    華    民    國    99    年    10    月    11    日
                            刑事第九庭書記官   林兆嘉
                                  審判長法官   劉兆菊
以上筆錄正本係照原本作成。
中    華    民    國    99    年    10    月    11    日
                                      書記官   林兆嘉
附錄本案論罪科刑法條全文：
毒品危害防制條例第10條
施用第一級毒品者，處6月以上5年以下有期徒刑。
施用第二級毒品者，處3年以下有期徒刑。
附表一：
┌───┬────────────────────────────┐
│ 編號 │扣案物明細                                              │
├───┼────────────────────────────┤
│  一  │於99年8月3日中午1時35分許，在新竹市○○路71號5樓之16處所│
│      │內所扣得之第一級毒品海洛因3 包（保管字號：99年度白保管字│
│      │第157號，見本院卷第22 頁）經送驗後，均檢出海洛因成分，送│
│      │驗淨重分別為0.0662公克、0.3979公克、0.3759公克，驗餘淨重│
│      │分別為0.0650公克、0.3966公克、0.3749公克，此有行政院衛生│
│      │署草屯療養院99年8月9日草療鑑字第0990800044號鑑定書1 份在│
│      │卷可參（見本院卷第25頁）。                              │
├───┼────────────────────────────┤
│  二  │於99年8月3日中午1時35分許，在新竹市○○路71號5樓之16處所│
│      │內所扣得之第二級毒品甲基安非他命1 包（保管字號：99年度白│
│      │保管字第157號，見本院卷第23 頁）經送驗後，檢出甲基安非他│
│      │命成分，送驗淨重為2.4743公克，驗餘淨重為2.4688公克，此有│
│      │行政院衛生署草屯療養院99年8月9日草療鑑字第0990800044號鑑│
│      │定書1份在卷可參（見本院卷第25頁）。                     │
└───┴────────────────────────────┘
附表二：
┌───┬────────────────────────────┐
│編號  │扣案物明細                                              │
├───┼────────────────────────────┤
│  一  │於99年8月3日中午1時35分許，在新竹市○○路71號5樓之16處所│
│      │內所扣得之大衛杜夫香煙盒1個（保管字號：99年度院保管字第5│
│      │94號，見本院卷第29頁）。                                │
├───┼────────────────────────────┤
│  二  │於99年8月3日中午1時35分許，在新竹市○○路71號5樓之16處所│
│      │內所扣得之毒品分裝袋9個、電子磅秤1臺（保管字號：99年度院│
│      │保管字第594號，見本院卷第29頁）。                       │
├───┼────────────────────────────┤
│  三  │於99年8月3日中午1時35分許，在新竹市○○路71號5樓之16處所│
│      │內所扣得之甲基安非他命吸食器1 組（保管字號：99年度院保管│
│      │字第594號，見本院卷第29頁）。                           │
└───┴────────────────────────────┘

司法院資訊處製作；財團法人民間司法改革基金會備份。
